臺灣桃園地方法院刑事裁定　　　　　　　96年度聲字第2293號
聲 請 人即
被　　　告　甲○○
　　　　　　　　　　（
上列聲請人即被告因貪污案件（本院96年度訴字第1492號），對
於本院民國96年9 月14日受命法官所為之羈押處分不服，聲請撤
銷羈押，本院裁定如下：
    主  文
聲請駁回。
    理  由
一、原處分以：本件聲請人即被告甲○○因涉貪污等案件，經本
    院承審之受命法官訊問後，認涉犯貪污治罪條例第6 條第1
    項第4 款之罪嫌，犯罪嫌疑重大，且所涉犯者係最重本刑5
    年以上有期徒刑之重罪，有羈押之必要，而依刑事訴訟法第
    101 條第1 項第3 款之規定，於96年9 月14日裁定自該日起
    羈押在案。
二、被告聲請（誤為抗告）意旨略以：被告僅單純投標由財政部
    國有財產局台灣北區辦事處桃園分處所公開標售之坐落桃園
    縣蘆竹鄉○○○○段，羊稠坑小段384-11地號之土地1 筆，
    並無何如起訴書所指被告與共同被告林晉祿為牟暴利，乃捨
    正常變更程序，勾結桃園縣蘆竹鄉公所工務課課長楊允芎、
    約僱人員陳炯達等人加入購買本案土地，之後再由楊允芎、
    陳炯達等人利用職權，假民眾需求為由，先建造蘆竹鄉大坑
    溪人行步橋，嗣後又明知該率代步到未經合法變更，不得供
    作車行道路使用，竟以需有道路供行人通往上開人行步橋為
    由，將該綠帶步道違法闢建為人車共行之道路之理由，使前
    開土地有車輛聯外道路等情事。起訴書指被告與楊允芎、林
    晉祿等三人為違反貪污治罪條例第6 條第1 項第4 款罪嫌之
    共同正犯等語，實屬錯誤。況被告並非公務員，根本不知楊
    允芎所主管或監督之事物為何，亦不知伊執行公務有無違背
    法令，更無何與伊犯意連絡或行為分擔之可能。原審具之裁
    定羈押被告，於法自有未合等語，爰提出聲請，請准將原處
    分撤銷云云。
三、按對於受命法官所為關於羈押之處分有不服者，受處分人得
    聲請所屬法院撤銷或變更之；第409 條至第414 條之規定，
    於本條規定準用之，刑事訴訟法第416 條第1 項第1 款、第
    4 項分別定有明文。次按得為撤銷或變更之聲請而誤為抗告
    者，視為已有聲請，同法第418 條第2 項後段亦有明文。本
    件被告雖誤為抗告，惟依前述規定，應視為已有聲請，先予
    敘明。
四、經查：
  (一)按羈押被告之目的，其本質在於確保訴訟程序得以順利進行
    、或為確保證據之存在與真實、或為確保嗣後刑罰之執行，
    而對被告所實施剝奪其人身自由之強制處分。被告有無羈押
    之必要，法院僅須審查被告犯罪嫌疑是否重大、有無羈押原
    因、以及有無賴羈押以保全偵審或執行之必要，由法院就具
    體個案情節予以斟酌決定，如就客觀情事觀察，法院許可羈
    押之裁定或延長羈押之裁定，在目的與手段間之衡量並無明
    顯違反比例原則情形，即無違法或不當可言。另執行羈押後
    有無繼續之必要，仍許由法院斟酌訴訟進行程度及其他一切
    情事而為認定（最高法院46年台抗字第6 號判例參照），此
    乃法律所賦予法院之職權。至於被告實際是否成立犯罪，乃
    本案審判程序時實體上應予判斷之問題，並非法院裁定是否
    羈押或應否准許具保停止羈押之審查要件。查本案起訴書所
    指之被告犯罪事實，為被告所否認，惟經本院審據起訴書證
    據並所犯法條欄所載之各項證據方法及其內容，足認被告上
    開犯嫌確屬重大。雖被告辯稱：其不知共同被告楊允芎所任
    何職，亦不知楊允芎是否違法，縱有違法，其根本無與楊允
    芎共犯貪污罪之情事云云，然此已涉及犯罪事實之認定，乃
    本案審判程序時實體上應予判斷之問題，揆諸上開說明，自
    非判斷是否羈押或應否准許具保停止羈押之範疇。
  (二)綜上，原處分認被告所犯貪污治罪條例第6 條第1 項第4 款
    之罪嫌重大，且所犯者係最輕本刑為5 年以上有期徒刑之罪
    ，且有羈押之必要，而予羈押，經核尚無不合，聲請意旨執
    上開所述指摘原羈押處分不當，為無理由，應予駁回。
五、依刑事訴訟法第416 條第4 項、第412 條，裁定如主文。
中　　華　　民　　國　　96　　年　　11　　月　　13　　日
              刑事第十一庭審判長法　官  蔡榮澤
                                法  官  林蕙芳
                                法  官　紀凱峰
以上正本證明與原本無異。
如不服本裁定，應於裁定送達後5 日內向本院提出抗告狀。
　　　　　　　　　　　　　　　  書記官　高文靜
中　　華　　民　　國　　96　　年　　11　　月　　15　　日
